# 母公司长期股权投资

提问人：luckyconqueror 时间：2011-06-12 15:31:48
母公司A拥有B公司股权25%，同时母公司A下属全资子公司C拥有B公司股权15%，实际上A对B有40%的股权投资，那是不是应该母公司单体报表里按25%权益法进行核算，全资子公司C单体里按15%成本法核算，合并报表时再将15%部分按权益法调整？

回答人：chenyiwei
如果整体上母公司利用其直接、间接拥有和控制的被投资企业 40 ％股权可对该被投资企业施加重大影响的，则可以按照你说的方法处理。需要注意的是：判断是否存在重大影响并不是单纯看股权比例。

回答人：chenyiwei
回复 oshistone 的帖子
如果母公司能控制该被投资单位的，则该被投资方就是子公司，母公司个别报表层面对其的 25 ％股权投资应采用成本法核算。